【裁判字號】    98,交簡上,19
【裁判日期】    981125
【裁判案由】    過失傷害
【裁判全文】
臺灣基隆地方法院刑事判決            98年度交簡上字第19號
上  訴  人
即  被  告  丙○○
上列上訴人即被告因過失傷害案件，不服本院基隆簡易庭98年度
基交簡字第184號，中華民國98年5月27日第一審簡易判決（聲請
簡易判決處刑案號：98年度偵字第871號）提起上訴，本院管轄
之第二審合議庭判決如下：
    主  文
上訴駁回。
丙○○緩刑貳年。
    事實及理由
一、本案經本院審理結果，認第一審判決以上訴人即被告丙○○
    係犯刑法刑法第284條第1項前段過失傷害罪，並依刑事訴訟
    法第449條第1項、刑法第284條第1項前段、第62條前段（原
    審簡易判決漏載前段）、第41條第1項前段、刑法施行法第1
    條之1，判處有期徒刑2月，如易科罰金，以新臺幣1千元折
    算1日，其認事用法及量刑均無不當，應予維持，除補充「
    被告於本院審理時之自白」為證據外，餘皆引用原審簡易判
    決書所記載之事實、證據及理由及應適用之法條（詳如附件
    ）。
二、上訴人即被告上訴意旨略以：上訴人前雖未與告訴人達成和
    解，其有賠償損害誠意，前已賠償告訴人機車之修理費，因
    告訴人請求金額太高，其要給民事庭法官去裁決，然其現已
    與告訴人達成和解，有和解書可證，原判決判太重，爰於法
    定期間提起上訴，求為撤銷改判並予緩刑之宣告等語。
三、訊據上訴人即被告對於駕駛自小客車疏未遵守交通號誌指示
    ，於所行駛之自治街直行燈號為紅燈之際，貿然自臨時停車
    之自治街路旁起駛，闖越紅燈，於自治街、光明路口內迴轉
    ，適乙○○騎乘重型機車，沿光明路往八堵方向穿越上開路
    口閃避不及，致乙○○所騎乘之機車車頭與上訴人即被告所
    駕駛之自用小客車左後車身發生擦撞，乙○○因而人車倒地
    ，受有頭部鈍挫傷、面部撕裂傷（4x1x 1公分）、舌部撕裂
    傷（3x1x 1公分）、手膝擦挫傷、頸部挫傷等傷害，上訴人
    即被告於肇事後停留在現場，且在有偵查權限之機關或員警
    知悉其犯行前，主動向據報前來處理之員警坦承係肇事人，
    並接受裁判等情，並不爭執，並有被告丙○○於警詢、偵訊
    之供述及在本院原審訊問、本院審理時之自白；證人即告訴
    人乙○○於警詢、偵訊及本院原審訊問時之證言；證人即據
    報處理車禍案件之基隆市警察局交通隊員警徐文章及許書銘
    於本院原審訊問時之證言；證人即告訴人乙○○之佑仁聯合
    診所診斷證明書及長庚紀念醫院基隆分院診斷證明書各1紙
    、道路交通事故現場圖及道路交通事故調查表(一)(二)各1份、
    車禍現場及車輛受損照片20張、基隆市○○○道路交通事故
    肇事人自首情形紀錄表（適用於被告）1份、基隆市○○○
    道路交通事故現場草圖1份、被告領取之職業大貨車駕駛執
    照影本1份等在卷可資佐證，事證明確，其過失傷害犯行應
    堪認定。
四、核被告所為，係犯刑法第284條第1項前段之過失傷害罪。原
    審審酌被告之過失情節、告訴人乙○○所受傷害之程度、被
    告於原審判決前迄未與告訴人達成和解賠償告訴人全部之損
    害，併被告並無前科，被告於肇事後，在有偵查權限之機關
    或員警知悉其犯行前，主動向據報前來處理之員警坦承係肇
    事人，接受裁判自首，犯後坦承犯行之態度等一切情狀，量
    處被告有期徒刑2月，並諭知易科罰金之折算標準，經核其
    認事及用法並無違誤，量刑亦屬恰當，應予維持，被告上訴
    指摘原審簡易判決不當，為無理由，應予駁回。
五、惟本院審酌被告前未曾受有期徒刑以上刑之宣告，有臺灣高
    等法院被告前案紀錄表在卷可按，被告現已與告訴人乙○○
    達成民事賠償之和解，並已賠償告訴人損害，有和解書在卷
    可考，亦據告訴人當庭陳明在案，本院認本件刑之宣告，已
    足收警惕之效，因認所處之刑，以暫不執行為適當，併予宣
    告緩刑2年，以策自新。
據上論斷，應依刑事訴訟法第455條之1第1項、第3項、第368條
、第373條，刑法第74條第1項第1款，判決如主文。
本案經檢察官甲○○到庭執行職務。
中    華    民    國    98    年    11    月    25    日
                  刑事第三庭審判長法    官  鄭景文
                                  法    官  黃永定
                                  法    官  陳姵君
以上為正本係照原本作成。
本件判決不得上訴。
中    華    民    國    98    年    11    月    25    日
                                  書 記 官  李繼業
附件：
臺灣基隆地方法院刑事簡易判決       98年度基交簡字第184號
聲  請  人  臺灣基隆地方法院檢察署檢察官
被      告  丙○○  男  41歲（民國○○年○月○○日生）
                    身分證統一編號：Ｚ000000000號
                    住基隆市○○區○○街17號
上列被告因過失傷害案件，經檢察官聲請以簡易判決處刑（98年
度偵字第871號），本院判決如下：
    主  文
丙○○因過失傷害人，處有期徒刑貳月，如易科罰金，以新臺幣
壹仟元折算壹日。
    事實及理由
一、犯罪事實：
    丙○○於民國97年12月2 日晚間8 時25分許，駕駛0981-MP
    號自用小客車搭載其女，沿基隆市○○區○○街往七堵火車
    站方向行駛，行近自治街與光明之設有交通號誌管制路口，
    將所駕車輛臨時停靠在上開路口自治街旁，其女乃下車離去
    ，斯時其本應注意駕駛汽車行進應遵守交通燈光號誌之指示
    ，而依當時天氣晴朗，路面乾燥，道路無缺陷，無障礙物，
    視距良好，並無不能注意之情事，竟疏未遵守交通號誌指示
    ，於所行駛之自治街直行燈號為紅燈之際，貿然自臨時停車
    之自治街路旁起駛，闖越紅燈，於自治街、光明路口內迴轉
    ，適乙○○騎乘P6L-773 號重型機車，沿光明路往八堵方向
    穿越上開路口，見丙○○所駕駛之自用小客車突侵入路口，
    閃避不及，致乙○○所騎乘之機車車頭與丙○○所駕駛之自
    用小客車左後車身發生擦撞，乙○○因而人車倒地，受有頭
    部鈍挫傷、面部撕裂傷（4x1x 1公分）、舌部撕裂傷（3x1x
    1 公分）、手膝擦挫傷、頸部挫傷等傷害。丙○○於肇事後
    停留在現場，且在有偵查權限之機關或員警知悉其犯行前，
    主動向據報前來處理之員警坦承係肇事人，並接受裁判。案
    經乙○○訴由基隆市警察局第三分局移送臺灣基隆地方法院
    檢察署檢察官聲請簡易判決處刑。
二、認定犯罪事實所憑之證據：
  (一)被告丙○○於警詢、偵訊之供述及在本院訊問時之自白。
  (二)證人即被害人乙○○於警詢、偵訊及本院訊問時之證言。
  (三)證人即據報處理車禍案件之基隆市警察局交通隊員警徐文章
    及許書銘於本院訊問時之證言。
  (四)證人乙○○之佑仁聯合診所診斷證明書及長庚紀念醫院基隆
    分院診斷證明書各1 紙、道路交通事故現場圖及道路交通事
    故調查表(一)(二)各1 份、車禍現場及車輛受損照片20張、基隆
    市○○○道路交通事故肇事人自首情形紀錄表（適用於被告
    ）1 份、基隆市○○○道路交通事故現場草圖1 份、被告領
    取之職業大貨車駕駛執照影本1份。
三、論罪科刑：
    按駕駛人駕駛汽車，應遵守道路交通標誌、標線、號誌之指
    示，並服從交通指揮人員之指揮，道路交通安全規則第90條
    定有明文。查被告領有合格之職業大貨車駕駛執照，有卷附
    被告所領取之職業大貨車駕駛執照影本1 紙可憑，其駕駛自
    用小客車上路，自應注意依上開規定辦理，詎其竟違規闖紅
    燈迴轉因而肇事，並致被害人乙○○受傷，其對於本件車禍
    之發生自有過失無疑，且其過失與被害人所受之傷害，自有
    相當因果關係，是核被告所為，係犯刑法第284 條第1 項前
    段之普通過失傷害罪。被告於肇事後，在有偵查權限之機關
    及公務員發覺其犯行前，即向據報前來處理之員警坦承肇事
    ，並接受裁判，有基隆市○○○道路交通事故肇事人自首情
    形紀錄表1 份在卷可憑，是被告之犯行符合自首要件，爰依
    刑法第62條前段之規定減輕其刑。爰審酌被告身為職業駕駛
    人，竟猶駕車闖紅燈，顯見其漠視交通法規，輕忽其他用路
    人之行車安全，過失程度非輕，被害人所受傷勢非至重，並
    衡酌被告犯後於本院訊問時始坦承闖紅燈，且尚未賠償被害
    人損害等一切情狀，量處如主文所示之刑，併諭知易科罰金
    之折算標準，以示懲儆。
四、依刑事訴訟法第449 條第1 項，刑法第284 條第1 項前段、
    第62條、第41條第1 項前段，刑法施行法第1 條之1 ，逕以
    簡易判決處刑如主文。
如不服本判決，得自收受送達之日起10日內，向本院提起上訴。
中    華    民    國    98    年    5    月    27    日
                  基隆簡易庭法  官  劉桂金
以上正本證明與原本無異。
如不服本判決，應於判決送達後10日內，向本院提出上訴書狀，
敘述上訴理由，上訴於本院合議庭，並按他造當事人之人數附具
繕本。
中    華    民    國    98    年    5    月    27    日
                            書記官  劉如純
附錄論罪科刑法條：
刑法第284 條第1 項
因過失傷害人者，處6 月以下有期徒刑、拘役或5 百元以下罰金
，致重傷者，處1 年以下有期徒刑、拘役或5 百元以下罰金。


司法院資訊處製作；財團法人民間司法改革基金會備份。
